【裁判字號】    89,婚,535
【裁判日期】    890706
【裁判案由】    履行同居
【裁判全文】
臺灣臺中地方法院民事判決  八十九年度婚字第五三五號
    原      告  甲○○
    被      告  乙○○
                        居桃園.
右當事人間請求履行同居事件，本院判決如左：
    主    文
被告應與原告同居。
訴訟費用由被告負擔。
    事    實
甲、原告方面：
一、聲明：如主文所示。
二、陳述：兩造為夫妻。未料被告竟於民國八十九年四月底，無故離家，拒絕與原告
    同居，至今仍未返家去向不明，為此依民法第一千零一條之規定，訴請被告履行
    同居義務。
三、證據：提出戶籍謄本一件為證，並聲請訊問證人林娥。
乙、被告方面：
一、聲明：原告之訴駁回。
二、陳述：被告係因與原告不合才離家。原告整天喝酒不工作，不高興即趕被告出門
    ，被告不願再與原告同住。
    理      由
一、本件原告起訴主張兩造為夫妻。惟被告於八十九年四月底，無故離家，拒絕與原
    告同居，至今仍未返家去向不明，爰依民法第一千零一條之規定，訴請被告履行
    同居義務等語。被告則以被告係因與原告不合才離家。原告整天喝酒不工作，不
    高興即趕被告出門，被告不願再與原告同住等語，資為抗辯。
二、按夫妻互負同居之義務。但有不能同居之正當理由者，不在此限，民法第一千零
    零一條有明文規定。又夫妻間偶爾失和毆打他方，致令受有微傷，如按其情形尚
    難認為不堪同居之虐待者，不得認他方之請求離婚有正當理由，最高法院著有二
    十年度上字第二三四一號判例意旨足資參照。即知夫妻間本即以永久共同生活為
    目的，以維家庭之圓滿，不得以細故即拒絕履行同居義務。原告主張兩造為夫妻
    ，被告於八十九年四月間離家，迄今不履行同居義務之事實，有原告提出戶籍謄
    本為證，並為被告所不爭執，復據證人即原告之母林娥於本院證述：被告將小孩
    丟下就離去，時間在今年四月間離家等語屬實，自堪認原告之主張為真實。被告
    雖抗辯被告係因與原告不合才離家。原告整天喝酒不工作，不高興即趕被告出門
    云云。然被告就該抗辯並未舉證以實其說，已難認其抗辯為真實。而前揭證人林
    娥並於本院證述：我兒子沒有打被告，連被告頂我，我兒子也不會打他等語。又
    按證人為不可代替之證據方法。如果確係在場聞見待證事實，而其證述又非虛偽
    者，縱令證人與當事人有親屬、親戚或其他利害關係，其證言亦非不可採信，最
    高法院亦著有五十三年度台上字第二六七三號判例意旨足資參照。前揭證人林娥
    雖為原告之母，然該證人之陳述並無證據足認為虛偽，自可採信。是被告前開抗
    辯更難認為真實。再夫妻本來自不同之家庭，成長於不同之生活背景，價值觀及
    生活態度自有不同，偶因細故爭吵亦在所難免。則縱兩造間有被告所抗辯之爭執
    ，依其情節，亦尚難認為其爭執已達不堪同居虐待之程度。被告所辯亦不足以構
    成其據以離家而不與原告履行同居之正當理由。被告不履行同居義務，又無不能
    履行同居義務之正當理由，是原告依上開規定訴請被告履行同居，依法應予准許
    。
二、據上論結，本件原告之訴為有理由，依民事訴訟法第七十八條判決如主文。
中      華      民      國    八十九    年      七      月    六    日
                                      臺灣臺中地方法院家事法庭
~B法      官  陳秋月
右為正本係照原本作成
如對本判決上訴應於判決送達後廿日向本院提出上訴狀
中      華      民      國    八十九    年      七      月    六    日
~B法院書記官


司法院資訊處製作；財團法人民間司法改革基金會備份。
